# 有谁懂德国的会计制度

提问人：ym121145 时间：2010-11-29 12:48:49
哪一位朋友懂德国的会计制度？

回答人：chenyiwei
上市公司的合并报表层面应当会使用IFRS adopted by the EU（和IASB发布的官方版本可能存在一定差异），其他情况就执行本国的会计准则。对德国自己的会计准则不是很熟悉，请有这方面了解的网友协助，谢谢。